臺灣屏東地方法院刑事裁定　　　　　　 110年度聲字第1422號
聲　請　人　臺灣屏東地方檢察署檢察官
受　刑　人　王聖文



上列聲請人因受刑人數罪併罰有二裁判以上，聲請定其應執行之
刑（110 年度執聲字第711號），本院裁定如下：
    主  文
聲請駁回。
    理  由
一、臺灣屏東地方檢察署（下稱屏東地檢署）檢察官聲請意旨略
    以：受刑人王聖文因違反毒品危害防制條例等案件，先後經
    判決確定如附表一、二所示之刑，應依刑法第53條及第51條
    第5 款，定其應執行之刑。爰依刑事訴訟法第477 條第1 項
    規定，聲請就受刑人所犯如附表一、二所示之刑，裁定其各
    應執行之刑等語。
二、按刑事訴訟程序之實施，應保障當事人之合法訴訟權，並兼
    顧被告對於裁判效力之信賴。是裁判確定後，除為維護極重
    要之公共利益者外，不得對同一行為重複追訴、審問、處罰
    ，以避免被告因同一行為而遭受重複審問處罰之危險，並確
    保裁判之終局性。此即一事不再理原則。而數罪併罰之定應
    執行刑，目的是在將各罪及其宣告刑合併斟酌，進行充分而
    不過度之評價，為一種特別量刑過程，具有與科刑判決同一
    之效力，是行為人犯數罪，經裁判酌定其應執行刑確定時，
    即生實質之確定力。法院就行為人之同一犯罪所處之刑，如
    重複定刑，行為人顯有因同一行為而遭受雙重處罰之危險，
    關於定應執行刑之案件，自有一事不再理原則之適用。已經
    定應執行刑確定之各罪，除因增加經另案判決確定合於數罪
    併罰之其他犯罪，或原定應執行刑之數罪中有部分犯罪，因
    非常上訴、再審程序而經撤銷改判，或有赦免、減刑等情形
    ，致原裁判定刑之基礎已經變動，或其他客觀上有責罰顯不
    相當之特殊情形，為維護極重要之公共利益，而有另定應執
    行刑之必要者外，法院應受原確定裁定實質確定力之拘束。
    法院再就該各罪之全部或部分重複定其應執行刑，前、後二
    裁定對於同一宣告刑重複定刑，行為人顯有因同一行為遭受
    雙重處罰之危險，自均屬違反一事不再理原則（最高法院
    110 年度台抗大字第489 號裁定意旨參照）。又被告一再犯
    罪，經受諸多科刑判決確定之情形，上開所謂裁判確定，乃
    指首先確定之科刑判決而言；亦即以該首先判刑確定之日作
    為基準，在該日期之前所犯各罪，應依刑法第51條各款規定
    ，定其應執行之刑；在該日期之後所犯者，則無與之前所犯
    者合併定執行刑之餘地。惟在該日期之後所犯之罪，倘另符
    合數罪併罰者，仍得依前述法則處理，數罪併罰既有上揭基
    準可循，自無許法院任擇其中最為有利或不利於被告之數罪
    ，合併定其應執行刑之理；否則，仍有適用法則不當之違背
    法令（最高法院106 年度台抗字第304 號、103 年度台抗第
    721 號裁定意旨參照）。
三、本院查：
（一）受刑人所犯如附表一、二所示之罪，業經法院先後判處如
      附表一、二所示之刑，其中附表一編號32、附表二編號1
      至2 所示之罪得易科罰金，其餘之罪則均不得易科罰金，
      並分別於如附表一、二各編號所示日期確定在案，受刑人
      並曾就附表一編號32、附表二編號1 至2 所示之罪得易科
      罰金與不得易科罰金但得易服社會勞動之罪、不得易科罰
      金亦不得易服社會勞動之罪聲請合併定應執行刑等節，以
      上固有臺灣高等法院被告前案紀錄表、屏東地檢署110 年
      度執聲字第711 號執行卷（下稱執聲711 卷）內各該刑事
      判決及受刑人所具刑事聲請狀影本等在卷可稽。
（二）惟查依上述臺灣高等法院被告前案紀錄表、各該刑事判決
      等內容可知，就屏東地檢署檢察官檢附之受刑人所犯如附
      件本院前曾以101 年度訴字第1612號判決將如附表一編號
      3 至31、附表二編號5 至23所示之48罪（該48罪以下簡稱
      甲部分犯罪），與受刑人於其餘時間所犯15罪（該15罪以
      下簡稱乙部分犯罪），合計共63罪，本院前曾以101 年度
      訴字第1612號判決就甲、乙部分犯罪，除均為有罪、科處
      相當之有期徒刑宣告外，並於該案號之判決中已合併定受
      刑人應執行有期徒刑6 年8 月嗣已確定，該63罪既已定應
      執行刑並已確定，依上述最高法院110年度台抗大字第489
      號裁定見解，該63罪所定應執行刑部分亦具有實質之確定
      力，且遍觀全卷及受刑人之臺灣高等法院被告前案紀錄表
      所示，亦無該最高法院最新裁定所指原實體確定判決或上
      開定刑裁定（判決）之基礎已經變動而有另定應執行刑之
      必要，是基於確定裁定之安定性及刑罰執行之妥當性，自
      不得將上述已確定之判決所示之數罪任意加以拆解割裂或
      重新搭配組合；否則不僅法院定應執行刑之判決、裁定將
      形同具文，毫無效力，更使刑罰之執行無所適從，難以確
      定。
（三）另仍依屏東地檢署執聲711 卷內之資料，屏東地檢署檢察
      官曾於：⒈102 年就受刑人所犯施用毒品經本院99年度簡
      字第2125號判決判處有期徒刑3 月確定之案件，與受刑人
      所犯上述乙部分之15罪聲請定應執行刑，業經本院102 年
      度聲更字第4號裁定定應執行刑有期徒刑5年確定、⒉104
      年就受刑人所犯附表一編號1 至2 及編號32、附表二編號
      1 至4 及編號24所示8 罪聲請定應執行刑，業經本院104
      年度聲字第1091號裁定定應執行刑有期徒刑10年6 月確定
      ；本院上述102 年度聲更字第4 號裁定，疑因當時實務見
      解尚未統一等，實質上固有將本院101 年度訴字第1612號
      判決中宣告之部分犯罪拆開而與他罪定應執行刑、可能違
      背上述最高法院110 年度台抗大字第489 號裁定意旨情形
      ，及本院上述104 年度聲字第1091號裁定，可能有違背上
      述最高法院106 年度台抗字第304 號等見解之情形，但該
      等裁定既已確定，應仍具實質確定力。則屏東地檢署檢察
      官將本院101 年度訴字第1612號有罪確定判決中之48罪拆
      開分類為附表一編號3 至31、附表二編號5 至23之罪，再
      將本院104 年度聲字第1091號裁定附表中之8 罪亦拆開分
      類為附表附表一編號1 至2 及編號32、附表二編號1 至4
      及編號24，而就附表一所示32罪及附表二所示24罪，分別
      聲請定其應執行刑，因有違一事不再理原則，並無理由，
      自應予駁回。又若屏東地檢署檢察官仍認受刑人所犯數罪
      有合於定應執行刑惟尚未定刑之情形者，似宜依本裁定上
      述二所示最高法院已確定之見解等提出聲請，附此敘明。
四、依刑事訴訟法第220 條，裁定如主文。
中    華    民    國   110    年    11    月    18    日
　
                  刑事第二庭    法  官  黃紀錄
以上正本證明與原本無異。
如不服本裁定應於裁定送達後五日內向本院提出抗告書狀並敘述
抗告之理由。
中    華    民    國   110    年    11    月    19    日
                                書記官  鍾錦祥